【裁判字號】    98,抗,170
【裁判日期】    980706
【裁判案由】    本票裁定
【裁判全文】
臺灣桃園地方法院民事裁定               98年度抗字第170號
抗  告  人  元長升有限公司
法定代理人  甲○○原名邱月華.
相  對  人  慶豐商業銀行股份有限公司
法定代理人  乙○○
上列抗告人因與相對人慶豐商業銀行股份有限公司間本票裁定事
件，抗告人對於中華民國98年4 月21日本院司法事務官98年度司
票字第2722號第一審裁定提起抗告，本院裁定如下：
    主    文
抗告駁回。
抗告程序費用新臺幣壹仟元由抗告人負擔。
    理    由
一、按執票人向本票發票人行使追索權時，得聲請法院裁定後強
    制執行，票據法第123 條定有明文。次按本票執票人，依票
    據法第123 條規定，聲請法院裁定許可對發票人強制執行，
    性質上係屬非訟事件，此項聲請之裁定及抗告法院之裁定，
    僅依非訟事件程式以審查強制執行許可與否，並無確定實體
    上法律關係存否之效力，如發票人就票據債務之存否有爭執
    時，應由發票人另提起訴訟，以資解決（最高法院56年台抗
    字第714 號、57年台抗字第76號判例要旨參照）；又執票人
    執記載免除作成拒絕證書之本票裁定准予強制執行時，非但
    毋庸提出已為付款提示之證據，且受聲請之法院亦僅就本票
    形式上之要件是否具備予以審查即為已足。
二、本件抗告意旨略以：抗告人元長升有限公司（以下簡稱元長
    升公司）於民國94年5 月13日向相對人辦理財團法人中小企
    業信用保證基金貸款共新臺幣（下同）200 萬元，約定每月
    以39,777元清償，並簽下每月4 萬元之支票60張（94年6 月
    16 日 起至99年5 月16日止，每一個月1 張，共60張），以
    表示抗告人元長升公司償還意願。自94年5 月13日起至98年
    4 月16日止，抗告人元長升公司對於相對人一切繳款及清償
    紀錄皆屬正常，惟相對人卻提出提高利率一事，抗告人元長
    升公司認為應照當初兩造約定支票給付進行清償，且未到契
    約所載之保證清償日期，不能在抗告人元長升公司正常繳款
    之前提下強制提高利率並執行，為此提起抗告，請求原裁定
    廢棄云云。
三、經查：本件相對人主張其執有抗告人所簽發，如原裁定所示
    之本票1 紙，並免除作成拒絕證書，詎屆期提示未獲付款，
    依票據法第123 條聲請裁定許可強制執行等情，已據其提出
    本票1 紙為證據。經查，相對人提出之該紙系爭本票，已記
    載發票人、發票日、到期日、票面金額等項，又系爭本票付
    款地記載為桃園縣中壢市○○路332 號，核屬本院轄區，則
    原裁定予以准許，形式上審查即無不合。抗告人上揭抗告意
    旨，係其與相對人間實體上法律關係之爭執問題，依首揭法
    律規定及最高法院判例意旨，應由抗告人另行提起訴訟，以
    資解決，並非本件非訟程式所得審究。從而，本件抗告，為
    無理由，應予駁回。
四、據上論結，本件抗告為無理由，依非訟事件法第46條、第21
    條第2 項、第24條第1 項，民事訴訟法第495 條之1 第1 項
    、第449 條第1 項、第78條，裁定如主文。
中    華    民    國    98    年    7     月    6     日
                  民事第三庭  審判長法  官  張天民
                                    法  官  林曉芳
                                    法  官  陳心婷
正本係照原本作成。
如不服本裁定，僅得於收受本裁定正本送達後10日內，以適用法
規顯有錯誤為理由，向本院提出再抗告狀，（須附繕本一份及繳
納再抗告裁判費新台幣1,000 元），經本院許可後紿可再抗告。
中    華    民    國    98    年    7     月    8     日
                                    書記官  林君燕


司法院資訊處製作；財團法人民間司法改革基金會備份。
